【裁判字號】    99,監宣,5
【裁判日期】    990224
【裁判案由】    監護宣告
【裁判全文】
臺灣屏東地方法院民事裁定               99年度監宣字第5號
聲  請  人  丙○○
相  對  人  乙○○○
上列聲請人聲請監護宣告事件，本院裁定如下：
    主  文
宣告乙○○○（女，民國○○○年○○月○日出生，身分證統一
編號：Ｚ000000000號）為受監護宣告人。
選定丙○○（男，民國○○○年○月○○○日生、身分證統一編
號：Ｚ000000000號）為受監護宣告之人乙○○○之監
護人。
指定甲○○（女、民國○○○年○○月○日生、身分證統一編號
：Ｚ000000000號）為會同開具財產清冊之人。
聲請費用新臺幣壹仟元由受監護宣告之人負擔。
    理  由
一、聲請意旨略以：相對人乙○○○（女，民國○○年○○月○ 日出
    生，身分證統一編號：Ｚ000000000號，住屏東縣東港鎮○○
    里○○路52之16號）為聲請人丙○○之母，於民國98年12月
    30日因中風，致不能為意思表示或受意思表示，或不能辨識
    其意思表示之效果，為此依民法第14條之規定，聲請宣告乙○○○為受監護宣告人，並由聲請人丙○○為相對人乙○○○之監護人，並指定甲○○為會同開具財產清冊之人等語，
    並提出安泰醫療社團法人安泰醫院普通（乙種）診斷証明書
    、全國財產稅總歸戶財產查詢清單、戶籍登記申請書影本、
    戶籍謄本、同意書、家屬會議記錄、在職證明書、財政部臺
    灣省南區國稅財產歸屬資料清單等件為證。
二、聲請人主張上開各情，業據其提出安泰醫療社團法人安泰醫
    院普通（乙種）診斷証明書、戶籍登記申請書影本、戶籍謄
    本各1 紙為證，並經本院前往屏東縣東港鎮安泰醫院，於鑑
    定人吳紹琛醫師前點呼乙○○○，並詢問其姓名、年籍、住
    所與聲請人之關係等問題，均無反應。本院另就乙○○○之
    精神及心智狀況訊問鑑定人，經鑑定人鑑定結果，認乙○○○為一名多次腦中風後失智失語肢體偏癱之個案，雖醒著，
    但無法理解外界之意見，亦無法作正確之反應，思考能力嚴
    重受損。無語言能力及認知、理解能力。個案目前意識、溝
    通性不清楚，記憶力、定向力、計算能力、理解判斷力均喪
    失，現在性格遲緩，個案各項功能退化嚴重，生活完全無自
    理能力必須長期依賴家人從旁照顧，無行動能力。個案個人
    功能嚴重衰退致不能為意思表示或受意思表示，或不能辨識
    其意思表示效果之能力幾乎完全喪失，亦已完全失去行為能
    力，應已符合監護宣告之要件等情，有本院99年2 月4 日勘
    驗筆錄、安泰醫療社團法人安泰醫院99年2 月6 日九九東安
    醫字第0092號函附之監護鑑定書附卷可稽。本院綜合上開勘
    驗結果及鑑定人之意見，認乙○○○確因精神障礙，致不能
    為意思表示或受意思表示之程度，而聲請人乃乙○○○之子
    ，有戶籍謄本在卷可稽，故聲請人聲請對乙○○○為監護之
    宣告，核無不合，爰依民法第14條第1 項規定，宣告乙○○○為受監護宣告之人。
三、又按受監護宣告之人應置監護人；法院為監護之宣告時，應
    依職權就配偶、四親等內之親屬、最近一年有同居事實之其
    他親屬、主管機關、社會福利機構或其他適當之人選定一人
    或數人為監護人，並同時指定會同開具財產清冊之人；法院
    選定監護人時，應依受監護宣告之人之最佳利益，優先考量
    受監護宣告之人之意見，審酌一切情狀，並注意下列事項：
    一、受監護宣告之人之身心狀態與生活及財產狀況。二、受
    監護宣告之人與其配偶、子女或其他共同生活之人間之情感
    狀況。三、監護人之職業、經歷、意見及其與受監護宣告之
    人之利害關係。四、法人為監護人時，其事業之種類與內容
    ，法人及其代表人與受監護宣告之人之利害關係，修正後之
    民法第1110條、第1111條第1 項、第1111條之1 定有明文。
四、查聲請人丙○○為受監護宣告人之子，有意願擔任受監護宣
    告人之監護人，且親屬會議就由聲請人為相對人之監護人亦
    表示同意，此有同意書、家屬會議記錄附卷足參，由其負責
    護養及照顧相對人並管理其財產，應能符合法律規定及相對
    人之最佳利益，爰選定聲請人為監護人。另依上開規定，法
    院於選定監護人時，應同時指定會同開具財產清冊之人，及
    依民法第1113條準用同法第1099條之規定，監護開始時，監
    護人對於受監護人之財產，應依規定會同當地直轄市、縣（
    市）政府指派或法院指定之人，於二個月內開具財產清冊，
    並陳報法院。為使聲請人得於期限內開具財產清冊並陳報法
    院，並衡酌第三人甲○○係相對人之女，且有意願擔任會同
    開具財產清冊，爰併指定甲○○為會同開具財產清冊之人。
五、依民事訴訟法第608 條第1 項、非訟事件法第24條第1 項，
    裁定如主文。
中    華    民    國    99    年    2     月    24    日
                  家事庭法  官  林美靜
正本係照原本作成。
如不服本裁定關於選定監護人及指定會同開具財產清冊之人等部
分，應於送達後10日內向本院提出抗告狀，並繳納抗告費新臺幣
1,000 元；其餘關於宣告監護之部分，不得抗告。
中    華    民    國    99    年    2     月    24    日
                        書記官  孫秀桃

司法院資訊處製作；財團法人民間司法改革基金會備份。
